【裁判字號】    98,上訴,103
【裁判日期】    980605
【裁判案由】    違反槍砲彈藥刀械管制條例
【裁判全文】
臺灣高等法院刑事判決                 98年度上訴字第103號
上  訴  人  臺灣板橋地方法院檢察署檢察官
上  訴  人
即  被  告  乙○○
                    樓
指定辯護人  義務辯護律師楊嘉馹
上  訴  人
即  被  告  甲○○（原名洪一鳴）
選任辯護人  楊偉奇律師
被      告  丙○○
選任辯護人  陳啟昌律師
上列上訴人等因被告等違反槍砲彈藥刀械管制條例案件，不服臺
灣板橋地方法院97年度訴字第2483號，中華民國97年11月19日第
一審判決（起訴案號：臺灣板橋地方法院檢察署97年度偵字第11
752號），提起上訴，本院判決如下：
    主  文
上訴駁回。
    事  實
一、乙○○、甲○○均明知可發射子彈具有殺傷力之改造手槍係
    槍砲彈藥刀械管制條例所列管之槍枝，不得非法販賣，亦均
    明知由甲○○於民國92年間在臺北縣三重市重新橋下跳蚤市
    場以新台幣（下同）3萬餘元購買之仿BERETTA廠92FS型半自
    動手槍換裝土造金屬槍管而成之改造手槍1枝（槍枝管制編
    號：0000000000，含彈匣1個）具有殺傷力。緣丙○○（綽
    號「雞蛋」）於97年4月初某日，得知蔡景昇（綽號「臭弟
    」，另經檢察官以97年度偵字第11752號為不起訴處分確定
    ）、林建通（業經原審發佈通緝中，其持有10顆制式子彈部
    分俟到案另行審結）有意購買改造槍枝後，遂基於幫助蔡景
    昇、林建通購買槍枝之意，以其持用之0000000000號行動電
    話先後與乙○○持用之0000000000號、0000000000號行動電
    話，及甲○○持用之0000000000號行動電話取得聯繫，居間
    介紹蔡景昇、林建通2人向乙○○、甲○○購買槍枝，乙○○與甲○○2人在得知上情後，竟共同基於販賣改造槍枝之
    犯意聯絡，與丙○○確認雙方交易槍枝之時間、地點後，旋
    相約於97年4月7日15時45分許，在臺北縣三重市○○街176
    號之「TQ咖啡店」見面，由丙○○駕駛車號2728－MP號自小
    客車，搭載蔡景昇、林建通前往上址「TQ咖啡店」後，先由
    蔡景昇下車進入該咖啡店與在該處等候多時之乙○○見面，
    甲○○則自咖啡店走出，搭乘丙○○駕駛之上開自小客車，
    駛至三重市○○街250號前，由甲○○下車進入停放該處之
    車號9587－HG號自小客車內拿取上揭改造槍枝，隨即攜帶該
    改造槍枝返回丙○○駕駛之自小客車內，迄同日16時30分許
    ，丙○○駕車返回「TQ咖啡店」前，於其等3人準備進入店
    內與乙○○、蔡景昇會合時，經埋伏在場之員警當場查獲，
    而致槍枝買賣未能得逞，並於該車號2728－MP號自小客車副
    駕駛座內起出仍為甲○○所持有之以黑色塑膠袋裝放且以報
    紙包裹之上開改造槍枝1枝，並扣得丙○○持用之SONY牌行
    動電話1支（含0000000000號SIM卡）、乙○○持用之G-PLUS
    牌行動電話1支（含0000000000號SIM卡）、甲○○持用之NO
    KIA牌行動電話（含0000000000號SIM卡）等物；另於林建通
    身上查獲其非法持有之具有殺傷力之9MM制式子彈10顆。
二、案經行政院海岸巡防署海岸巡防總局北部地區巡防局移送臺
    灣板橋地方法院檢察署檢察官偵查起訴。
    理  由
甲、被告甲○○、乙○○被訴部分：
壹、程序方面：
一、被告丙○○於警詢之供述，敘及個人之犯罪情節部分，為被
    告丙○○本人之陳述，具有證據能力；其於警詢中敘及同案
    被告乙○○、甲○○部分，係屬本件被告以外之人於審判外
    之陳述，而公訴人並未主張其警詢陳述有何例外得為證據之
    情形，依刑事訴訟法第159條第1項規定，應認無證據能力。
二、被告丙○○、上訴人即被告乙○○、甲○○於偵訊之證詞，
    被告3人及辯護人均於本院準備程序時明示同意作為證據（
    本院卷第73頁反面），其等均未於言詞辯論終結前聲明異議
    ，依刑事訴訟法第159條之5第2項、第1項規定，視為同意作
    為證據，本院並審酌上揭被告於偵訊之證詞均經具結，合於
    法定要件，且該筆錄作成之情況，並無顯不可信之情況，係
    屬適當，應均有證據能力。
三、本院下列所引用卷內之文書證據、證物之證據能力部分，並
    無證據證明係公務員違背法定程序所取得，且檢察官、被告
    及辯護人於本院亦均未主張排除下列文書證據、證物之證據
    能力，且迄本院言詞辯論終結前均未表示異議，本院審酌前
    揭文書證據、證物並非公務員違背法定程序所取得，亦無顯
    有不可信之情況，依刑事訴訟法第158條之4反面解釋及第15
    9條之4之規定，應認均有證據能力。
貳、實體方面：
一、訊據被告甲○○對於上揭時、地欲販賣槍枝予被告丙○○所
    介紹之蔡景昇、林建通，嗣因為警查獲而未遂之犯行坦承不
    諱；被告乙○○固坦承有介紹丙○○向甲○○購買槍枝，惟
    辯稱：伊僅是安排時間、地點介紹丙○○與甲○○認識，僅
    是協助聯絡，伊並未涉入甲○○販賣槍枝之事，如有，亦僅
    係販賣槍枝之幫助犯，而非正犯云云。經查：
  (一)本案係由行政院海岸巡防署海岸巡防總局北部地區巡防局依
    據原審法院核發之通訊監察書，而自96年4月6日20時20分起
    實施監聽被告乙○○（監察電話0000000000）、被告洪一鳴
    （監聽電話0000000000）、被告丙○○（監聽電話00000000
    00）等人，得知林建通（使用0000000000）透過蔡景昇（使
    用話0000000000）向被告丙○○詢問是否可代為介紹購買槍
    枝，被告丙○○隨即將此訊息告知被告乙○○，被告乙○○
    即於電話通聯中與被告甲○○洽談槍枝交易，並約定隔（7
    ）日將在臺北縣三重市一帶進行槍枝交易等情，該局岸巡一
    二大隊、第一海巡隊遂與臺北縣政府警察局汐止分局社后派
    出所及基隆市政府警察局第一分局偵查隊等單位組成專案小
    組，在97年4月7日上午在被告丙○○位於臺北縣新店市○○
    路○段30巷8號住處附近實施埋伏，同日13時43分許，被告丙○○駕駛2728-MP自小客車，前往臺北市○○區○○路2段20
    3巷萊爾富便利商店前搭載蔡景昇後，隨即轉往臺北市○○
    區○○路錢櫃KTV附近搭載林建通，於15時20分許，3人駕車
    轉往臺北縣三重市○○街176號之「TQ咖啡店」與乙○○及
    甲○○2人會合，於15時45分許到達該咖啡店，蔡景昇即下
    車進入該咖啡店與在該處等候之乙○○見面，被告甲○○則
    自咖啡店走出，搭乘被告丙○○駕駛之上揭自小客車，駛至
    三重市○○街250號前，由甲○○下車進入停放該處之車號
    9587－HG號自小客車內拿取上揭改造槍枝，隨即返回丙○○
    駕駛之上開自小客車內，迄同日16時30分許，丙○○駕車返
    回「TQ咖啡店」前，於其3人準備進入店內與乙○○、蔡景
    昇會合時，經埋伏在場之員警當場查獲，並於該車號2728－
    MP號自小客車內起出以黑色塑膠袋裝放且以報紙包裹之上開
    改造槍枝1枝，及查扣丙○○持用之SONY牌行動電話1支（含
    0000000000號門號卡）、乙○○持用之G-PLUS牌行動電話1
    支（含0000000000號門號卡）、甲○○持用之NOKIA牌行動
    電話（含0000000000號門號卡）等物，此業據被告甲○○、
    丙○○坦認屬實，並有搜索扣押筆錄、扣押物品目錄表、扣
    案槍彈之照片、如附表所示之監察電話譯文、通訊監察書在
    卷可稽（偵卷第13至33頁、第54至60頁、第112至136頁），
    堪認被告甲○○之自白核與事實相符，足以採信。
  (二)扣案之手槍1支經送內政部警政署刑事警察局鑑驗，認係改
    造手槍，由仿BERETTA廠92FS型半自動手槍製造之槍枝，換
    裝土造金屬槍管而成，擊發功能正常，可供擊發適用子彈使
    用，認具有殺傷力等情，業據該局出具97年4月23日刑鑑字
    第0970052091號之槍彈鑑定書1份在卷可憑（偵卷第183至18
    6頁）。並經本院再送法務部調查局鑑定得知，該槍枝經操
    作機械性能良好，由於送鑑時未附送試射子彈，該局另取模
    擬槍械使用之9X19mm分解式銅質彈殼，內部以起跑槍火藥替
    代發射藥及安裝底火帽藥、前端加裝直徑6mm金屬彈丸等組
    成適合送鑑槍枝裝填試射實驗用模擬土造子彈1顆，以送鑑
    槍枝裝填實際射擊，能擊發，以彈速測定儀於槍口前方1公
    尺處測得發射彈丸速度每秒184.531公尺，經換算發射彈丸
    單位面積動能約52.990焦耳/平方公分，依日本科學研究所
    之研究結果，發射彈丸單位面積動能達20焦耳/平方公分即
    足以進入人體皮肉層，而經檢視送鑑槍枝射後整體結構及性
    能無異狀，依其材質、結構強度及槍枝整體機械性能現狀，
    能夠與適合其使用之子彈匹配實際發射彈丸展現相當程度殺
    傷威力，認送鑑槍枝能夠擊發適合其使用於近距離具殺傷力
    之土造子彈，亦有該局出具98年3月31日調科參字第0980021
    0490號鑑定通知書附卷可憑（本院卷第85、86頁），足認扣
    案之槍枝確實具有殺傷力。
  (三)被告乙○○雖辯稱：伊僅係單純介紹丙○○向甲○○購買扣
    案之改造槍枝，之後由其2人自行聯絡，伊並未與甲○○共
    同販賣槍枝云云。惟據證人即同案被告丙○○於偵訊時證稱
    ：蔡景昇打電話跟伊講他要買槍，伊說幫他問問看，伊就問
    乙○○，乙○○說他會找朋友問，最後問到甲○○，甲○○
    就打電話給伊說他有伊朋友需要的東西，伊等就約在97年4
    月7日見面，伊有通知林建通及蔡景昇，蔡景昇和林建通是
    朋友，蔡景昇要林建通幫他看槍好不好，在電話中有提及槍
    枝價錢是新臺幣（下同）9萬元，因為蔡景昇說他沒有交通
    工具，要伊載他去，伊就先去載他，並應他要求到西門町去
    載林建通，扣案槍枝是甲○○的，甲○○說槍放在他紅色福
    特車上，伊和林建通載甲○○到他的車上拿，甲○○把槍放
    在伊車上，他坐在副駕駛座，伊等再開回咖啡廳後就為警查
    獲等語（偵卷第145至146頁）；其並於原審證稱：蔡景昇要
    買槍，因之前與乙○○聊天時，他有說1支槍枝為9萬元，伊
    就問乙○○有無槍枝，之後就扣案槍枝購買事宜伊都是與乙○○聯絡，乙○○雖有告訴伊「業務」的電話，說若要買槍
    與「業務」聯絡就好，但乙○○沒有告訴伊「業務」的本名
    為甲○○，伊有跟「業務」聯絡，但聯絡內容中沒有提到槍
    的價錢。伊原本與乙○○約在釣蝦場看槍，但後來乙○○打
    電話改約在咖啡廳，他並說槍枝現在1把是12萬元及告知槍
    枝型號，由伊轉達給蔡景昇、林建通，但林建通這邊認為價
    錢還需要再談，希望能再降價，所以約見面看槍，查獲當日
    伊等一到咖啡廳，甲○○就說要帶伊與林建通到他車上去拿
    槍，伊就開車載他去，拿完槍後伊等就回咖啡廳等語（原審
    卷第133至141頁），此核與如附表編號1至8號監聽譯文所紀
    錄之被告乙○○、甲○○及丙○○3人間相互聯絡之時間歷
    程、相約交易之時間、地點及商議交易價格等情節相吻合。
    由丙○○之上開證述及附表之監聽譯文內容可知，舉凡販售
    槍枝之時間及地點、變更地點、販售價格等交易細節均係由
    被告乙○○與甲○○共同商議後，再由被告乙○○親自告知
    丙○○，顯見被告乙○○就上開槍枝買賣過程均有參與，並
    非僅單純介紹買賣雙方認識之人。參以丙○○與被告乙○○
    均陳稱其等認識有約有10年等語，且由其等間之通訊監察譯
    文中之對話內容及聯繫經過，均可佐證其2人間並無怨隙，
    衡情丙○○殊無虛構上情以誣陷被告乙○○而自罹偽證刑責
    之理，應認丙○○前揭證詞係屬真實，堪以採信。是以，被
    告乙○○以前詞置辯，核與事實不符，僅係臨訟卸責之詞，
    無足採信。
  (四)綜上所述，被告甲○○與乙○○共同基於販賣上開具有殺傷
    力改造槍枝之犯意聯絡，且已著手於販賣行為，而與丙○○
    以電話聯絡，約定買賣槍枝之價額，並相約在上述交易時、
    地碰面，嗣因為警查獲而未能將槍枝交付予買方以完成買賣
    乙節應堪認定。本案事證已甚明確，被告甲○○、乙○○上
    開犯行均堪認定，應依法論科。
二、被告乙○○、甲○○共同未經許可販賣可發射子彈具有殺傷
    力之改造手槍，惟尚未交付槍枝即為警查獲而未遂，核其2
    人所為，均係犯槍砲彈藥刀械管制條例第8條5項、第1項之
    罪。被告乙○○、甲○○持有可發射子彈具有殺傷力之改造
    手槍之低度行為，為進而販賣未遂之高度行為所吸收，不另
    論罪。被告乙○○、甲○○2人間就上開犯行，有犯意聯絡
    及行為分擔，為共同正犯。又被告乙○○、甲○○2人原有
    販賣之故意，且已著手於販賣改造槍枝行為，就有關買賣槍
    枝之重要事項，已與買方意思合致，並已決定交付槍枝之時
    間、地點，惟尚未將扣案槍枝交予買方之前即為警查獲而未
    遂，應均依刑法第25條第2項規定減輕其刑。
三、原審經詳細之調查及審理後，基於以上相同之認定，引用槍
    砲彈藥刀械管制條例第8條第5項、第1項，刑法第11條前段
    、第28條、第25條第2項、第42條第3項、第38條第1項第1款
    為依據，復審酌被告乙○○、甲○○販賣具有殺傷力改造槍
    枝1枝之動機、目的、手段、對社會秩序所生危害、被告甲○○坦承犯行、被告乙○○否認有與甲○○共同犯罪等一切
    情狀，分別量處被告乙○○、甲○○各有期徒刑3年2月，均
    併科罰金6萬元，罰金部分並諭知易服勞役之折算標準。另
    就扣案之改造手槍（含彈匣1個，槍枝管制編號0000000000
    ）1枝，認係違禁物，而依刑法第38條第1項第1款規定，宣
    告沒收，並說明扣案被告乙○○所持用之G-PLUS牌行動電話
    1支（含0000000000號門號卡）、被告甲○○所持用之NOKIA
    牌行動電話（含0000000000號門號卡）雖係被告乙○○與甲○○與從中居間買賣槍枝之丙○○聯絡之工具，惟亦係其等
    平時對外通訊之用，並無積極證據證明係專供聯絡販賣槍枝
    之用，故爰不於本案併予諭知沒收。本院經核原審認事用法
    均無違誤，量刑亦稱妥適，被告乙○○上訴仍執陳詞否認為
    販賣槍枝之共同正犯，為無理由，應予駁回；被告甲○○雖
    上訴請求為緩刑宣告，惟近年來我國非法槍枝、子彈氾濫，
    嚴重危害國人生命、身體及財產之安全，被告甲○○無視禁
    令，欲販賣系爭具殺傷力槍枝之行為，對社會治安存有潛在
    之危險，是被告甲○○仍不宜為緩刑之宣告，其上訴亦無理
    由，應予駁回。
乙、被告丙○○被訴部分：
一、公訴意旨另略以：97年4月初某日，被告丙○○得知蔡景昇
    、林建通有意購買改造槍枝後，遂基於幫助販賣改造槍枝之
    犯意，以其持用之0000000000號行動電話，與被告乙○○持
    用之0000000000號、0000000000號行動電話，及被告甲○○
    持用之0000000000號行動電話聯繫，「居間介紹」蔡景昇等
    2人向被告乙○○、甲○○購買槍枝，經被告丙○○與被告
    乙○○、甲○○確認交易時間、地點後，旋於97年4月7日下
    午3時45分許，被告丙○○駕駛車號2728－MP號自小客車，
    搭載蔡景昇、林建通前往臺北縣三重市○○街176號之「TQ
    咖啡店」，到達後即由蔡景昇下車進入該咖啡店與在該處等
    候多時之被告乙○○見面，被告甲○○則自咖啡店走出，搭
    乘被告丙○○駕駛之上開自小客車，駛至永福街250號前，
    由被告甲○○下車進入停放該處之車號9587－HG號自小客車
    內拿取上揭改造槍枝，隨即返回被告丙○○駕駛之自小客車
    內，迄同日16時30分許，被告丙○○駕車返回「TQ咖啡店」
    前，於其3人準備進入店內與乙○○、蔡景昇會合時，經埋
    伏在場之員警當場查獲，而未遂，並於該車號2728－MP號自
    小客車內起出上開改造槍枝1枝，並查扣前揭丙○○、乙○○、洪一鳴所持用之行動電話各1支等物，因認被告丙○○
    所為係涉犯刑法第30條第1項、槍砲彈藥刀械管制條例第8條
    第5項、第1項之幫助未經許可販賣具有殺傷力之改造手槍而
    未遂罪嫌云云。
二、按犯罪事實應依證據認定之，無證據不得認定犯罪事實；又
    不能證明被告犯罪或其行為不罰者，應諭知無罪之判決，為
    刑事訴訟法第154條第2項、第301條第1項所明文。又事實之
    認定，應憑證據，如未能發現相當之證據，或證據不足以證
    明，自不能以推測或擬制之方法，為裁判之基礎（最高法院
    40年台上字第86號判例意旨、69年台上字第1531號判例意旨
    參照）。
三、公訴意旨認被告丙○○涉犯上開幫助販賣具殺傷力改造手槍
    未遂犯嫌，係以被告乙○○、甲○○於警詢、偵訊時之供述
    ，及被告丙○○持用0000000000號行動電話、被告乙○○持
    用之0000000000號行動電話、被告甲○○持用之0000000000
    號行動電話之通訊監察譯文，為主要論據。訊據被告丙○○
    固坦承有幫助蔡景昇向乙○○詢問有無槍枝待售，經乙○○
    介紹而認識甲○○一事屬實，惟堅決否認有幫助販賣槍枝犯
    行，辯稱：伊只是單純幫助蔡景昇購買槍枝，並沒有幫助甲○○販賣槍枝之意，因為如果甲○○將槍賣出，伊也沒有從
    中拿到任何報酬等語。辯護人則主張：丙○○主觀上並無幫
    助甲○○販賣槍枝之意圖等語。
四、經查：
  (一)據被告乙○○於偵訊時陳稱：丙○○於97年4月6日有來找伊
    說「要買槍枝」，伊說伊沒有，因為伊知道甲○○有槍，就
    要他找甲○○看看等語（偵卷第171至172頁）；並於原審以
    證人身分證稱：伊有到上址「TQ咖啡店」，因為丙○○與甲○○他們兩邊不認識，所以要介紹他們認識等語（原審卷第
    142頁）。參以被告甲○○於原審以證人身分證稱：因為伊
    之前有跟乙○○講過伊有一把槍，所以，丙○○透過乙○○
    跟伊講說要買一把槍，遂與丙○○相約於97年4月7日在「TQ
    咖啡店」見面等情（原審卷第129、130頁）。是以，證人即
    被告乙○○、甲○○均證述被告丙○○是代表買方與其等商
    議交易槍枝事宜。再者，觀諸如附表編號8號所示之監聽譯
    文內容中，被告甲○○於97年4月7日14時23分許，尚且需以
    行動電話向被告丙○○詢問：「那『你們』等下有帶錢過來
    是不是？」，則由被告甲○○在對話的用字遣詞方式，益徵
    被告甲○○係將被告丙○○認定為買方無誤。另綜觀卷附全
    部監聽譯文內容意旨，亦僅足顯示被告丙○○係被告甲○○
    、乙○○交易改造槍枝之對造，並無足顯示被告丙○○有何
    受被告乙○○指示而聽命行事之情形，是以，尚難僅以被告
    丙○○有負責居間聯繫事項包含槍枝交易地點、槍枝價格等
    重要事項之行為，遽認被告丙○○上開行為係「出於幫助被
    告乙○○等販賣槍枝之決意」而為之，故被告丙○○前揭所
    辯其只是單純幫助蔡景昇購買槍枝乙節，並非無據。
  (二)按刑法上幫助之行為，須有幫助他人犯罪之意思，如無此種
    故意，基於其他原因，以助成他人犯罪之結果，尚難以幫助
    論（最高法院20年上字第1022號判例可參）；次按刑法上之
    幫助犯，以正犯已經犯罪為構成要件，故幫助犯無獨立性，
    如無他人犯罪行為之存在，幫助犯即無由成立（最高法院60
    年台上字第2159號判例可資參照）。故被告丙○○固有從中
    居間買賣槍枝雙方，聯繫買賣雙方槍枝交易時間、地點、價
    格，以促成被告甲○○及乙○○出售槍枝之結果，惟其既係
    基於幫助蔡景昇、林建通購買槍枝之意而為之，尚難逕以幫
    助販賣論處。又被告甲○○所有之扣案槍枝，係在上開車號
    2728－MP號自小客車副駕駛座腳踏墊上起出，尚以黑色塑膠
    袋裝放並以報紙包裹，且被告甲○○當時仍坐在該車副駕駛
    座等情，業據被告甲○○、丙○○供明在卷，則被告甲○○
    所持有之上開槍枝，迄至為警查獲止，仍在其管領支配下，
    並未交付予被告丙○○或蔡景昇、林建通，從而，應認被告
    丙○○或蔡景昇、林建通均未持有過扣案槍枝。而幫助犯以
    正犯成立為必要，則蔡景昇、林建通既然因尚未自被告甲○○處受領而持有上開改造手槍，而槍砲彈藥刀械管制條例僅
    處罰未經許可而持有可擊發子彈具殺傷力之改造手槍既遂行
    為，而未處罰購買具殺傷力槍枝未遂或持有具傷殺力槍枝未
    遂行為，以致蔡景昇及林建通均並未成立犯罪（此部分業經
    檢察官為不起訴處分確定），則幫助蔡景昇購買槍枝之被告
    丙○○，自亦無從成立犯罪。又被告丙○○僅負責居間介紹
    蔡景昇、林建通向被告甲○○購買槍枝，向蔡景昇、林建通
    報告訂約之機會，擔任訂約之媒介，嗣被告甲○○與蔡景昇
    因為警查獲以致未能完成交付，致買賣未成，則被告丙○○
    所居間之買賣上開槍枝行為，尚處於未遂階段，惟槍砲彈藥
    刀械管制條例既無就居間牙保行為設立處罰之明文，則依罪
    刑法定之原則，被告丙○○之行為尚不為罪。
  (三)綜上，公訴人對於起訴被告丙○○之犯罪事實，所提出之證
    據及闡明之證據方法，尚無從說服本院形成被告丙○○有罪
    之心證，被告丙○○所為上述辯解，並無法排除其可能性，
    仍有合理懷疑存在，被告丙○○之幫助販賣具殺傷力改造手
    槍未遂犯罪即屬不能證明，基於無罪推定之原則，自應為被
    告丙○○無罪判決之諭知。
五、原審以檢察官所提之證據不足證明被告丙○○犯罪，依法諭
    知無罪判決，經核並無不合。檢察官上訴以被告丙○○為乙○○之小弟，受乙○○之指示，負責與買家林建通、蔡景昇
    聯繫，並帶領賣方至交易現場等重要事項，被告丙○○上揭
    行為顯非出於幫助賣家林建通、蔡景昇購買槍枝，而係出於
    幫助乙○○等販賣槍枝之決意至為明確為由，指摘原判決不
    當。惟依被告乙○○已於偵訊陳稱：伊與丙○○是10年前的
    朋友，將近10年沒有聯絡等語（偵卷第154頁），且依卷附
    全部監聽譯文觀之，並無被告丙○○聽命乙○○、受乙○○
    指示之對話，檢察官認被告丙○○係乙○○之小弟，僅係主
    觀臆測之詞，不足採信。何況，查獲當日被告丙○○係駕車
    搭載買方之林建通、蔡景昇至交易之咖啡店現場，並非帶領
    賣方至交易現場，檢察官上揭所指，容有誤會。其餘均已詳
    如原判決所載，檢察官猶執前詞就此部分提起上訴，為無理
    由，應予駁回。
據上論斷，應依刑事訴訟法第368條，判決如主文。
本案經檢察官謝英民到庭執行職務。
中    華    民    國    98    年    6     月    5     日
                  刑事第二庭審判長法  官  洪光燦
                                  法  官  李麗玲
                                  法  官  林恆吉
以上正本證明與原本無異。
如不服本判決，應於收受送達後10日內向本院提出上訴書狀，其
未敘述上訴之理由者並得於提起上訴後10日內向本院補提理由書
（均須按他造當事人之人數附繕本）「切勿逕送上級法院」。
                                  書記官  陳盈璇
中    華    民    國    98    年    6     月    5     日
附錄本案論罪科刑法條全文：
槍砲彈藥刀械管制條例第8條第1項、第5項
未經許可，製造、販賣或運輸鋼筆槍、瓦斯槍、麻醉槍、獵槍、
空氣槍或第4條第1項第1款所定其他可發射金屬或子彈具有殺傷
力之各式槍砲者，處無期徒刑或5年以上有期徒刑，併科新臺幣1
千萬元以下罰金。
第1項至第3項之未遂犯罰之。
 附 表
┌─┬────┬───┬───┬───────────────────────┬───┐
│編│時間    │A     │B     │通話內容                                      │附卷處│
│號│        │      │      │                                              │      │
├─┼────┼───┼───┼───────────────────────┼───┤
│1 │97年4 月│甲○○│乙○○│B：看你什麼時候，我要跟人家講一下啊。         │偵查卷│
│  │6 日20時│(09272│（0927│A ：好啊! 明天.. 明 天下午是一定可以的啊。是中│第112 │
│  │22分    │28716 │256557│    午我先去找你啊,然後確定看看在哪邊。       │至113 │
│  │        │）    │）    │B ：啊不然這樣子啦。                          │頁    │
│  │        │      │      │A：嗯。                                       │      │
│  │        │      │      │B：我叫『雞蛋』打給你啦。                     │      │
│  │        │      │      │A：誰啊？                                     │      │
│  │        │      │      │B：我一個小弟!                                │      │
│  │        │      │      │A：嗯。                                       │      │
│  │        │      │      │B：啊他比較不懂啦!亂報價錢啦!                 │      │
│  │        │      │      │A：他報多少？                                 │      │
│  │        │      │      │B：報9啊。                                    │      │
│  │        │      │      │A：哪有可能。                                 │      │
│  │        │      │      │B：我（語意不清）。                           │      │
│  │        │      │      │A：不然你叫他打給我，我再跟他約好了。         │      │
│  │        │      │      │B：對啦!然後看..                              │      │
│  │        │      │      │A：好。                                       │      │
│  │        │      │      │B：好。                                       │      │
│  │        │      │      │A：好好。                                     │      │
│  │        │      │      │B：我剛有跟他講啦!我說那個要一萬二啦!         │      │
│  │        │      │      │A：對啊!                                      │      │
│  │        │      │      │B：對啊!                                      │      │
│  │        │      │      │A：好，不然就約他出來啊，叫他打給我。         │      │
├─┼────┼───┼───┼───────────────────────┼───┤
│2 │97年4 月│甲○○│乙○○│B：有沒有聯絡好了？                           │偵查卷│
│  │6 日20時│(09272│（0955│A：什麼？                                     │第113 │
│  │36分    │28716 │147780│B：什麼？有沒有聯絡好了？                     │頁    │
│  │        │）    │）    │A：地方喔?                                    │      │
│  │        │      │      │B：沒有啦!剛剛他有沒有打電話給你？            │      │
│  │        │      │      │A：還沒啊!沒接到電話。                        │      │
├─┼────┼───┼───┼───────────────────────┼───┤
│3 │97年4 月│甲○○│丙○○│B：喂!你好，我是『雞蛋』。                    │偵查卷│
│  │6 日20時│(09272│（0989│A：嗯嗯，你說。                               │第113 │
│  │38分    │28716 │027418│B：嗯。                                       │至114 │
│  │        │）    │）    │A：明天下午可以嗎？                           │頁    │
│  │        │      │      │B：明天下午OK，大概幾點？你比較…             │      │
│  │        │      │      │A：他對方是說直接下來就對了啦！               │      │
│  │        │      │      │B ：嗯，他現在已經上來了，他現在住在那個西門町│      │
│  │        │      │      │    那邊。                                    │      │
│  │        │      │      │A ：他喔?想約哪裡呢?                          │      │
│  │        │      │      │B ：那你到他住的地方就可以了，他住的地方很安全│      │
│  │        │      │      │    。                                        │      │
│  │        │      │      │A：哪邊？                                     │      │
│  │        │      │      │B：在那個..西門町錢櫃這邊。                   │      │
│  │        │      │      │A：飯店是不是？                               │      │
│  │        │      │      │B ：嗯.. 類 似飯店，他是那種舊館不是把他改裝成│      │
│  │        │      │      │那個了嗎，改裝成那種類似小套房那種。          │      │
│  │        │      │      │A：我不知道耶!                                │      │
│  │        │      │      │B：那明天中午的時候我聯絡你。                 │      │
│  │        │      │      │A：好，OK，那你怎麼稱呼啊?                    │      │
│  │        │      │      │B：沒關係!電話就不用講。                      │      │
│  │        │      │      │A：OK，好，那你明天再打給我。                 │      │
├─┼────┼───┼───┼───────────────────────┼───┤
│4 │97年4月6│甲○○│乙○○│A：他說明天中午叫我直接到西門町就好啊。       │偵查卷│
│  │日20時44│(09272│（0955│B：開玩笑。                                   │第114 │
│  │分      │28716 │147780│A：什麼？                                     │頁    │
│  │        │）    │）    │B：在開什麼玩笑。                             │      │
│  │        │      │      │A：就到他那個人住的地方，飯店。               │      │
│  │        │      │      │B：不要開玩笑。                               │      │
│  │        │      │      │A ：我說.. 嗯.. 那我明天中午再打給他好了，我說│      │
│  │        │      │      │明天中午打給他。                              │      │
│  │        │      │      │B ：約在我們地方，我們自己的那個，你不要他媽傻│      │
│  │        │      │      │傻。                                          │      │
│  │        │      │      │A ：我知道啊! 而且我想說.. 就 不用.. 單 純見面│      │
│  │        │      │      │而已啊!                                       │      │
│  │        │      │      │B：什麼單純見面而已?                          │      │
│  │        │      │      │A：對啊!                                      │      │
│  │        │      │      │B：沒有單純見面。                             │      │
│  │        │      │      │A：是喔？                                     │      │
│  │        │      │      │B：對啦!                                      │      │
│  │        │      │      │A：他不是見面講而已嗎？                       │      │
│  │        │      │      │B：直接簽約了啦!                              │      │
│  │        │      │      │A：是喔!那我..那我明天約三重好了。            │      │
│  │        │      │      │B：明天你看什麼時候那個啦，早點碰面啦!        │      │
│  │        │      │      │A：我怕你起不來啊!                            │      │
├─┼────┼───┼───┼───────────────────────┼───┤
│5 │97年4 月│甲○○│乙○○│A：喂!                                        │偵查卷│
│  │6 日20時│(09272│（0955│B：直接約在路邊，車上有沒有。                 │第115 │
│  │49分    │28716 │147780│A：嗯。                                       │頁    │
│  │        │）    │）    │B：比較不會囉唆，你聽的懂嗎？                 │      │
│  │        │      │      │A：嗯，好啊!                                  │      │
│  │        │      │      │B：對不對？                                   │      │
│  │        │      │      │A：好啊!                                      │      │
│  │        │      │      │B：這樣才會速戰速決啊!                        │      │
│  │        │      │      │A：對啊!                                      │      │
│  │        │      │      │B：老規矩你知道啦!                            │      │
│  │        │      │      │A：我知道。                                   │      │
│  │        │      │      │B ：對啊! 不然就約在個什麼.. 後 面停車場那就好│      │
│  │        │      │      │了啦!                                         │      │
│  │        │      │      │A：好啊!好啊!                                 │      │
├─┼────┼───┼───┼───────────────────────┼───┤
│6 │97年4 月│丙○○│乙○○│A：喂!學長。                                  │偵查卷│
│  │6 日21時│（0989│（0955│B ：明天直接約在那個.. 我 朋友他們那邊的釣蝦場│第130 │
│  │26分    │270418│147780│就好了。                                      │頁    │
│  │        │）    │）    │A ：釣蝦場？                                  │      │
│  │        │      │      │B：對啦!                                      │      │
│  │        │      │      │  .                                           │      │
│  │        │      │      │  .                                           │      │
│  │        │      │      │A：他..釣蝦場這樣方便..方便看嗎？             │      │
│  │        │      │      │B：可以啦!                                    │      │
│  │        │      │      │A：可以喔？好。                               │      │
│  │        │      │      │B：對啦!因為以往我都是約客戶在那邊簽約的。    │      │
│  │        │      │      │A：好，OK。                                   │      │
│  │        │      │      │B：才不用那麼囉嗦啦!                          │      │
│  │        │      │      │A：好。                                       │      │
│  │        │      │      │B：對啦!我們都有事後服務啦!事後維修什麼都有啦!│      │
│  │        │      │      │跟他..                                        │      │
│  │        │      │      │A：好。                                       │      │
│  │        │      │      │B：對，我們又不是第一天出來接工程的。         │      │
├─┼────┼───┼───┼───────────────────────┼───┤
│7 │97年4 月│丙○○│蔡景昇│A ：幹你娘，那個.. 他 說.. 我 們約明天嘛! 他說│偵查卷│
│  │6 日22時│（0989│（0917│明天在那個釣蝦場嘛!                           │第128 │
│  │6分     │027418│656221│B ：嗯。                                      │頁    │
│  │        │）    │）    │A：對啊!他說明天去釣蝦場啊!見面。             │      │
│  │        │      │      │B：是喔？                                     │      │
│  │        │      │      │A：對啊!                                      │      │
│  │        │      │      │B：喂。                                       │      │
│  │        │      │      │A：對啊!啊然後他說價錢有變耶。                │      │
│  │        │      │      │B：是喔？沒有，我跟你講啦!                    │      │
│  │        │      │      │A：嗯。                                       │      │
│  │        │      │      │   ....                                       │      │
├─┼────┼───┼───┼───────────────────────┼───┤
│8 │97年4 月│丙○○│甲○○│A：喂!                                        │偵查卷│
│  │7 日14時│(09892│(09272│B：我喂!還要多久?                             │第124 │
│  │23分    │70418 │28716 │A：我大概再半個小時喔。                       │頁    │
│  │        │）    │）    │B：還要再半個小時？                           │      │
│  │        │      │      │A：嗯。                                       │      │
│  │        │      │      │B：那..那你們等下有帶錢過來是不是？           │      │
│  │        │      │      │A：嗯，對。                                   │      │
│  │        │      │      │B：喔!好，那..我們在咖啡廳啦!                 │      │
│  │        │      │      │A：好好，OK，BYE。                            │      │
│  │        │      │      │B：好好。                                     │      │
└─┴────┴───┴───┴───────────────────────┴───┘


司法院資訊處製作；財團法人民間司法改革基金會備份。
